【裁判字號】    97,上訴,3359
【裁判日期】    970730
【裁判案由】    毒品危害防制條例
【裁判全文】
臺灣高等法院刑事判決                97年度上訴字第3359號
上  訴  人
即  被  告  甲○○
上列上訴人因違反毒品危害防制條例案件，不服臺灣新竹地方法
院97年度訴字第74號，中華民國97年6 月23日第一審判決（起訴
案號：臺灣新竹地方法院檢察署96年度毒偵字第1854號），提起
      上訴，本院判決如下：
    主  文
上訴駁回。
    理  由
一、按上訴書狀應敘述具體理由；上訴書狀未敘述上訴理由者，
    應於上訴期間屆滿後20日內補提理由書於原審法院，刑事訴
    訟法第361條第2項、第3 項前段定有明文。而第二審法院認
    為上訴書狀未敘述理由，應以判決駁回之。但其情形可以補
    正而未經原審法院命其補正者，審判長應定期間先命補正，
    此觀同法第367 條規定甚明。又所謂具體理由，必係依據卷
    內既有訴訟資料或提出新事證，指摘或表明第一審判決有何
    採證認事、用法或量刑等足以影響判決本旨之不當或違法，
    而構成應予撤銷之具體事由，始克當之（例如：依憑證據法
    則具體指出所採證據何以不具證據能力，或依憑卷證資料，
    明確指出所為證據證明力之判斷如何違背經驗、論理法則）
    ；倘僅泛言原判決認定事實錯誤、違背法令、量刑失之過重
    或輕縱，而未依上揭意旨指出具體事由，或形式上雖已指出
    具體事由，然該事由縱使屬實，亦不足以認為原判決有何不
    當或違法者（例如：對不具有調查必要性之證據，法院未依
    聲請調查亦未說明理由，或援用證據不當，但除去該證據仍
    應為同一事實之認定），皆難謂係具體理由（最高法院97年
    度台上字第892號判決意旨參照）。
二、經查：本件原判決依上訴人即被告甲○○於原審之自白、及
    其尿液檢體經送詮昕科技股份有限公司檢驗結果，呈嗎啡陽
    性反應，有真實姓名代號對照表、詮訢科技股份有限公司濫
    用藥物尿液檢驗報告附卷為據，認定被告確有施用第一級毒
    品之犯行，並審酌被告無視法令之禁止，前已因施用毒品案
    件，經裁定送觀察勒戒、強制戒治後，竟再度施用足以導致
    精神障礙及生命危險之成癮性毒品，顯無悔改之意，兼以施
    用毒品所生危害以自戕健康為主，及其犯後僅坦承部分犯行
    等一切情狀，量處被告有期徒刑9 月等情，均已詳敘其所憑
    證據、認定理由及量刑依據。從形式上觀察，原判決並無認
    定事實錯誤、量刑瑕疵或違背法令之情形。被告上訴理由雖
    主張其已非屬毒品調驗人口，96年9月6日下午4 時30分許係
    遭警察脅迫而採尿云云，然查被告自96年9月6日下午4 時39
    分起至同日下午5 時06分止在新竹縣警察局竹東分局竹東派
    出所製作筆錄時係表明願意配合警方自願採集檢體尿液，且
    於同日下午4 時30分許在竹東派出所採集尿液，有警詢筆錄
    在卷可憑，復經原審當庭勘驗被告於96年9月6日之警詢錄音
    帶，核與警詢筆錄內容相符，被告當庭對於勘驗結果亦表示
    無意見，且經證人即製作被告警詢筆錄之警員張尚渝到庭證
    述無訛。是被告前揭上訴理由非但空泛無據，且未指摘原判
    決關於認定事實、適用法律及量刑等項，有何具體違法或不
    當。揆諸上開說明，顯然置原判決已經明白論斷審酌、說明
    之事項於不顧，意在拖延訴訟，自形式上觀察，核非足以動
    搖原判決之具體理由，依照上揭說明，應認其上訴為不合法
    律上之程式，予以駁回，並不經言詞辯論為之。
據上論斷，應依刑事訴訟法第367條前段、第372條，判決如主文
。
中    華    民    國    97    年    7     月    30    日
                  刑事第十一庭  審判長法  官  張連財
                                      法  官  林明俊
                                      法  官  楊照男
以上正本證明與原本無異。
如不服本判決，應於收受送達後十日內向本院提出上訴書狀，其
未敘述上訴之理由者並得於提起上訴後十日內向本院補提理由書
（均須按他造當事人之人數附繕本）。
                                      書記官  陳秋雄
中    華    民    國    97    年    7     月    30    日


司法院資訊處製作；財團法人民間司法改革基金會備份。
